【裁判字號】    92,簡上,1
【裁判日期】    920605
【裁判案由】    傷害
【裁判全文】
臺灣臺南地方法院刑事判決
    上  訴  人  甲○○原名吳.
    即  被  告
右列上訴人因傷害案件，不服本院九十一年度南簡字第九三三號中華民國九十一年十
一月六日第一審判決（聲請案號：九十一年度偵字第五九一九號），提起上訴，本院
管轄之第二審合議庭判決如左：
    主  文
上訴駁回。
    事  實
一、甲○○為追討乙○○之配偶丙○○所積欠之款項，於民國九十一年二月十一日十
    六時許，夥同兩名不詳姓名、年籍之成年男子，侵入乙○○位於臺南市○○○街
    十號住處（侵入住宅部分未據告訴），共同基於傷害人身體之犯意聯絡，徒手毆
    打乙○○，致其受有左眉血腫、頸部擦傷、右肘擦傷等傷害。
二、案經乙○○訴請臺灣臺南地方法院檢察署發交臺南市警察局第六分局調查後報請
    該署檢察官偵查起訴。
    理  由
一、訊據被告甲○○矢口否認右揭傷害犯行，辯稱：我在三年前曾借錢給告訴人乙○○的丈夫丙○○，但不認識乙○○，不知曾否到乙○○住處，未沒有毆打她云云
    。惟查：右揭事實，業據告訴人乙○○於警詢、偵查中指訴甚詳，其於本院審理
    時復明確指稱：「（問：九十一年二月十一日下午四點，到你住處打你的人是否
    為庭上被告？）是他沒錯，還有另外二個人也有去。打我的人是被告及另一個人
    。（問：你既然不認識被告，為何會知道是被告打你的？）被告當時來我家是要
    找我先生，他自稱是『寶哥』，後來我被打完後，我先生回來我問他，我先生說
    他知道「寶哥」是誰，就是庭上被告。（問：妳先生有無跟你說與被告有無過節
    ？）沒有。（問：被告當天有無告訴你為何要打你？）他說我先生欠他錢，我跟
    他說等我先生回來，我再跟我先生說，我問他是誰，他說他叫『寶哥」』後來有
    另外一個人，一直罵我，我就要趕他們出去，被告就打我。」（見本院卷第三二
    至三三頁）參以證人謝昆山在偵查中具結證稱：於九十一年二月二十一日，曾見
    三名男子到乙○○家中，二人在內，一人在外，乙○○和她兒子黃俊翔在客廳與
    人吵得很兇，突然聽見乙○○大叫二次救命。我便到乙○○住處門外大聲制止對
    方，對方便離去了等語（見偵卷第三十頁背面至三十一頁）。另在場目擊證人即
    乙○○就讀國中的兒子黃俊翔於偵查中證稱：當日我在家二樓打電腦，約下午五
    時許，我聽見有人敲門，我媽媽去開門，我聽見樓下有吵雜聲，便下樓，看見共
    有三個人，一人在門口，一人在屋內，另一人一手抓著我媽的手，另一手毆打我
    媽的額頭，我下去勸阻並表示報警，遭對方制止，我的右眼下方還遭對方揮到，
    對方走後我媽媽才打電話給我爸爸等語（偵查卷第十五頁背面）。綜合告訴人乙○○與證人謝坤山、黃俊翔上揭陳述，足認被告確有攜二位不詳姓名成年男子到
    告訴人住處毆打告訴人之行為。而被告自承與告訴人之配偶丙○○相識，曾有借
    貸關係，其綽號為『寶哥』等情屬實，上揭事實亦據證人丙○○證述無疑在卷（
    本院卷第二六至二十七頁），則其既認識告訴人配偶丙○○，所稱無法確定曾否
    於前開時間到告訴人住處云云，顯違常情。又被告因質疑告訴人之配偶丙○○曾
    積欠借款未還致生齟齬，乃攜二名不詳姓名成年男子前往告訴人住處尋釁鬧事，
    其三人間就上揭傷害行為，具有犯意聯絡及行為分擔，甚為明顯。再者，告訴人
    所受打乙○○，致其受有左眉血腫、頸部擦傷、右肘擦傷之傷害，亦有診斷證明
    書一紙（偵查卷第六頁）可資佐證。綜上所述，被告所辯：未毆打告訴人云云，
    乃畏罪卸責之詞，不足採信。本件事證已甚明確，其傷害犯行，堪以認定。
二、核被告傷害人之身體，所為係犯刑法第二百七十七條第一項之傷害罪。原審以被
    告等犯行明確，依刑事訴訟法第四百四十九條第一項前段、第四百五十條第一項
    、刑法第二百七十七條第一項、第四十七條、第四十一條第一項前段、罰金罰鍰
    提高標準條例第一條前段、第二條，量處拘役五十日，並諭知如易科罰金，以三
    百元折算一日，本院經核原判決認事用法，核無不合，量刑亦屬妥適。被告上訴
    意旨猶執陳詞否認有傷害之犯行為由，指摘原判決不當，求予撤銷改判，為無理
    由，應予駁回。
據上論斷，應依刑事訴訟法四百五十五條之一第一項、第三項、第三百六十八條，判
決如主文。
本案經檢察官吳文政到庭執行職務。
中    華    民    國      九十二    年        六      月      五        日
                              臺灣臺南地方法院刑事第六庭
                                  審判長法  官  黃光進
                                        法  官  蔡奇秀
                                        法  官  謝瑞龍
右正本證明與原本無異。
本件不得上訴。
                                        書記官  吳湘婷
中    華    民    國      九十二    年        六      月      六        日
附錄本案論罪科刑法條全文：
刑法第二百七十七條第一項：
傷害人之身體或健康者，處三年以下有期徒刑、拘役或一千元以下罰金。


司法院資訊處製作；財團法人民間司法改革基金會備份。
